【裁判字號】    95,交訴,19
【裁判日期】    950627
【裁判案由】    肇事遺棄罪
【裁判全文】
臺灣桃園地方法院刑事判決              95年度交訴字第19號
公  訴  人  台灣桃園地方法院檢察署檢察官
被      告  丙○○
上列被告因公共危險案件，經檢察官提起公訴（9 年度偵字第92
73號），經被告於本院準備程序中就被訴事實為有罪之陳述，本
院合議庭裁定改由受命法官獨任依簡式審判程序審理，並判決如
下：
    主  文
丙○○駕駛動力交通工具肇事，致人受傷而逃逸，處有期徒刑陸
月，如易科罰金，以佰元折算壹日。
    事  實
一、丙○○於民國94年2 月27日中午12時35分許，駕駛車牌G2-6
    279 號自用小貨車，沿桃園縣中壢市○○路往桃園（即由南
    往北）方向行駛，在行經桃園縣中壢市○○路與忠義路交岔
    路口時，適甲○○騎乘車牌號碼F59-569 號普通重型機車載
    乙○○沿桃園縣中壢市○○路往中壢（即由北往南）方向行
    駛欲左轉忠義路時，甲○○因未依規定兩段式左轉遂避煞不
    及，致甲○○所騎乘之機車右後方車身與丙○○所駕駛之車
    輛右前方處發生碰撞，甲○○、乙○○因而人、車倒地，致
    甲○○受有腦震盪症候群、右膝擦傷，乙○○受有右頸撕裂
    傷8 公分等傷害（過失傷害部分，另為不起訴處分），而丙○○所駕駛車輛之右前照後鏡之塑膠部分亦因擦撞力量過大
    而掉落於現場，丙○○明知駕駛動力交通工具肇事，致人受
    傷後不得逃逸，竟於甲○○、乙○○受傷後，未下車處理給
    予傷者未予必要之救護，即逕自駕車離開現場而逃逸，嗣經
    路人記下車號報警處理，始為警循線查獲。
二、案經桃園縣政府警察局中壢分局報請臺灣桃園地方法院檢察
    署檢察官偵查起訴，嗣於本院準備程序進行中，被告就被訴
    事實為有罪之陳述，本院改依簡式審判程序審理。
    理  由
一、訊據被告丙○○對於上開時、地與被害人甲○○所騎乘之機
    車發生事故後即離去現場等事實不諱，核與被害人甲○○、
    乙○○於警、偵訊中指訴車禍發生後，被告並未下車查看逕
    行離去，且被害人甲○○受有腦震盪症候群、右膝擦傷，被
    害人乙○○受有右頸撕裂傷8 公分傷害等情，復無不合，此
    外並有財團法人長庚紀念醫院林口分院、敏盛綜合醫院之診
    斷證明書、道路交通事故現場圖、道路交通事故調查報告表
    、交通事故調查筆錄、道路交通事故現場圖、疑似道路交通
    事故肇事逃逸追查表、車損及現場照片共10幀附卷可稽。
二、被告雖辯稱：伊當時確實有與被害人甲○○人所騎乘之機車
    發生碰撞，但伊並無過失所以才會離開云云。然刑法第284
    條第1 項之過失傷害罪，係針對行為人應注意、能注意而不
    注意之過失行為予以非難。而同法第185 條之4 之肇事致人
    死傷逃逸罪，則以處罰肇事後逃逸之駕駛人為目的，俾促使
    駕駛人於肇事後能對被害人即時救護，以減少死傷，是該罪
    之成立祇以行為人有駕駛動力交通工具肇事，致人死傷而逃
    逸之事實為已足，至行為人之肇事有否過失，則非所問（最
    高法院93年度台上字第5599號判決參照）。是本件2 車撞擊
    而被害人甲○○、乙○○之人、車倒地，被告所駕駛之車輛
    右前照後鏡之塑膠部分亦因擦撞力量過大而掉落於現場，有
    現場照片在卷可稽，顯見當時撞擊力量可謂不小，而被告亦
    坦承與被害人甲○○人所騎乘之機車發生擦撞，被害人甲○○、乙○○因而倒地，衡情當可得知被害人甲○○、乙○○
    人有受傷之可能，怎可逕行離開現場。故不論被告對本件車
    禍有無過失，其所為均已該當駕駛動力交通工具肇事致人受
    傷逃逸罪。是被告之前所辯，顯係卸責之詞，不足採信，其
    犯行應堪認定。
三、核被告所為，係犯刑法第185條之4駕駛動力交通工具肇事致
    人受傷而逃逸罪。爰審酌被告肇事後於本院審理時坦承犯行
    ，犯後態度尚佳，然衡其逃離現場，被害人甲○○、乙○○
    所受傷勢等一切情狀，量處如主文之刑，並諭知易科罰金折
    算標準。
據上論斷，應依刑事訴訟法第273 條之1 第1 項、第299 條第1
項前段款，刑法第185 條之4 、第41條第1 項前段，罰金罰鍰提
高標準條例第2 條，判決如主文。
本案經檢察官蔡孟利到庭執行職務
中    華    民    國    95    年    6     月    27    日
                  交通法庭  法  官  朱美璘
以上正本證明與原本無異
如不服本判決書應於送達後10日內向本院提出上訴狀
                            書記官  楊鳳滿
中    華    民    國    95    年    7     月    3     日
附錄本件論罪科刑法條：
中華民國刑法第185條之4
駕駛動力交通工具肇事，致人死傷而逃逸者，處6 月以上5 年以
下有


司法院資訊處製作；財團法人民間司法改革基金會備份。
